臺灣高等法院刑事判決　　　　　　　　　　　　　九十三年度上訴字第一三五一號
　　上　訴　人　臺灣桃園地方法院檢察署檢察官
　　被　　　告　乙○○
　　　　　　　　　　　　（現於台灣台北看守所羈押中）
　　指定辯護人　本院公設辯護人　丙○○
　　被　　　告　甲○○
　　選任辯護人　吳武川律師
右上訴人因被告等強盜等案件，不服臺灣桃園地方法院九十二年度訴字第一五四一號
，中華民國九十三年三月二十九日第一審判決（起訴案號：臺灣桃園地方法院檢察署
九十二年度偵字第一四七六八號），提起上訴，本院判決如左：
    主  　文
上訴駁回。
　　事  　實
一、乙○○於民國九十二年六、七月間因失業而與其女友甲○○在桃園縣桃園市桃園
    火車站一帶遊蕩，其二人於同年七月初結識由台北縣至該處行乞之丁○○，乙○○乃主動對趙某示好，經常找其閒聊，且曾於同年月中旬某日帶丁○○至其與甲○○投宿之同市○○路三七號永安旅社三○二號房內借浴室予丁○○洗澡，其間
    則以經濟困難，積欠他人錢財為由，請丁○○幫忙還錢多次。嗣因丁○○不願繼
    續出錢幫助，乙○○乃基於意圖為自己不法之所有及傷害他人身體之概括犯意，
    於同年八月上旬某日向丁○○恐嚇稱：「桃園火車站係其地盤，若要在該處行乞
    即要交地盤費，每行乞一小時要交新台幣（下同）四百元、二小時交六百元、三
    小時以上要交八百元」等語，並要求丁○○每日應至少交付一千元以支付其等之
    房租及生活費，否則即予以毆打，致丁○○心生恐懼，而自同年月十二日起至同
    年月九月二日止依乙○○之指示，於每日晚間行乞完畢後返回其等三人所投宿（
    乙○○、甲○○二人睡床上，丁○○睡地上）之前開旅社三○一號房交付行乞所
    得一千元（如有不足則由翌日或其後之行乞所得補足），而連續交付乙○○二萬
    二千元；其間乙○○於同年月二十七日因丁○○給的錢不夠，即徒手毆打趙某臉
    部，致丁○○受有左眉及右眉擦傷之傷害，又同年九月三日晚間七、八時許因丁○○在外行乞、遊蕩時，對乙○○撥打其行動電話未予置理，乙○○遂至桃園火
    車站前尋獲丁○○除質問其何以不行乞，而在外閒晃外，並將丁○○帶回前開旅
    社三○一號房內，持不詳之人所有之木棍一支痛毆丁○○，並將該木棍打斷，而
    致丁○○受有左鼻翼擦傷、兩側前臂韌瘀傷、兩側小腿瘀傷、右側第七、第八肋
    骨斷裂等傷害，丁○○被毆打後乃再度至桃園火車站前行乞時，為在該處排班之
    計程車司機張浴沂發現丁○○身上多處傷痕，經張某一再追問之下，丁○○方告
    知被毆打及恐嚇取財之情，張浴沂勸告丁○○報警處理，並由張某綽號為「三菱
    」之友人開車載送丁○○至桃園縣政府警察局大溪分局報案。嗣乙○○、甲○○
    綽號「阿弟」之友人自不詳管道得知警方正處理該案件，而於同年月四日凌晨零
    時三十分許通知甲○○將丁○○放置於前開房間內之物品藏匿他處，以免警方查
    獲，惟仍為前開分局承辦警員苗耀仁等人於當日凌晨零時四、五十分許先後在前
    開旅社一樓櫃台前查獲乙○○，並在其皮夾內起出丁○○先前交付，用以辦理行
    動電話用之
    有之紅色上衣一件、行動電話一支、項鍊一條、皮包一個、皮帶一條、名片夾二
    個之塑膠袋拿到五樓洗衣間藏匿之甲○○及前述乙○○用來毆打丁○○，並打斷
    之木棍半截。丁○○於同日下午十四時三十八分許，經前開分局警員護送至敏盛
    綜合醫院龍潭分院急診住院，其間一度因右心衰竭、肋骨斷裂、左側肋膜積水等
    原因，由醫院發出病危通知，其後住院治療至同年月八日因經濟因素出院。
二、案經丁○○訴由桃園縣政府警察局大溪分局報請臺灣桃園地方法院檢察署檢察官
    偵查起訴。
　　理  　由
壹、有罪部分：
一、訊據被告乙○○矢口否認有前述恐嚇取財及傷害犯行，並辯稱：「我沒有恐嚇丁○○交錢，沒有說火車站是我的地盤，他是自願分擔房租、吃飯及出去玩的費用
    他總共有交付一萬零三百元。我雖然有用手打他，但沒有用木棍打他，他的傷是
    車站內其他流浪漢打的」等語。經查：
（一）右開事實業據證人丁○○於偵訊及原審審理時證述甚詳（偵卷第七四頁、原審
      九十三年三月十一日審判筆錄第五頁至第十九頁、第二四頁至第二七頁）。核
      與被告乙○○於警訊中供述及被告甲○○於偵查中供詞相飾。從而，被告乙○○確有對證人丁○○主張「火車站係其地盤，趙某如欲在該處行乞須按日給付
      一定之金錢，且如不遵照規定給錢，即有遭毆打之可能」。其恐嚇被害人丁○○按日交付金錢之事實，實堪認定。
（二）被告乙○○雖辯稱：丁○○係其自願交付金錢，用來分擔房租及生活費用等語
      。被告乙○○曾以前開言詞恐嚇證人丁○○交付金錢，已如前述。惟證人丁○○自與被告乙○○等居住前開旅社三○一室後，每天須交付被告乙○○一千元
      左右，如有不足，隔天仍應補足等情，業據證人丁○○於原審證述在卷（見原
      審九十三年三月十一日審判筆錄第十五頁）；另被告甲○○於警訊中亦供稱：
      「（你與男友每日平均向丁○○要多少錢？）平時一天約一千至二千元，遇假
      日三千元不等，錢都是交給乙○○。」等語（偵卷第十七頁），是被害人丁○○前開所述，應屬實情。而前開永安旅社三○一室每天之租金為五百五十元等
      情，為被告二人所自認，並據證人，即永安旅社之櫃檯簡玉梅證述在卷（同前
      審判筆錄第三○頁）。另其等居住該處期間，係被告二人睡床上，被害人丁○○睡地上，亦據其三人分別於警訊、偵訊及原審審理時陳述在卷。是證人丁○○縱因同住一室自願分擔房租，其每日應分擔之房租亦不到二百元，加上其飯
      錢（依被告及證人丁○○所述其等多係吃便當），每日花費不到三百元，則證
      人丁○○焉有自願將其每日行乞所得之絕大多數（一千元）交付被告乙○○，
      而接受每日打地舖，偶而又為被告乙○○恐嚇、毆打（詳如後述）之理？是被
      告乙○○前開所辯，不符常理，要係卸責之詞，不足採信。被告乙○○以恐嚇
      之言詞、舉動使證人丁○○交付金錢，其顯然具有不法所有之意圖。辯護人主
      張被告乙○○並無不法所有之意圖，亦不足採。
（三）又證人丁○○於偵訊時供稱：其因被告乙○○恐嚇而交付之金錢為：「二萬左
      右」、「二、三萬元」（偵卷第七四頁）。而證人丁○○與被告二人係在九十
      二年七月初認識，認識後被告乙○○常常主動與之聊天，且一度帶證人丁○○
      至其與被告甲○○居住之永安旅社洗澡，在取得證人丁○○之信任後要求趙某
      金錢上之幫助多次，其後證人丁○○不願繼續交付，被告乙○○方恐嚇證人丁○○交付，並要求證人丁○○每日行乞後一起居住，至為警查獲止等情，亦據
      證人丁○○於警訊時陳述在卷（偵卷第二四頁）。再依證人簡玉梅提供被告二
      人投宿永安旅社之住房紀錄顯示，被告二人（係以被告甲○○名義登記）自九
      十二年七月起，係於七月四日、七月六日、七月七日、七月二十日、七月二十
      八日及八月十二日至九月二日居住在該旅社，此有證人簡玉梅出具之記錄表一
      紙及旅客登記簿影本七張在卷可稽。依前開二事實推估，證人丁○○應係九十
      二年八月十二日起方至永安旅社與被告二人同住。證人丁○○及被告二人於警
      訊、偵訊時稱係「七月中旬」等語，與前開住宿紀錄不符，其等陳述或係記憶
      錯誤，不足採信。而被告乙○○係以幫忙籌措「旅社錢及生活費」為藉口，要
      求證人丁○○交付行乞所得，亦據證人丁○○證述在卷（見原審九十三年三月
      十一日審判筆錄第六頁）。則被告乙○○應係自「九十二年八月十二日」證人
      丁○○同住永安旅社之日起開始恐嚇證人丁○○交付金錢，可以認定。另被告
      與證人丁○○於案發之同年九月三日白天曾一同到外地旅遊至當日傍晚返回桃
      園等情，業據被告乙○○、證人丁○○於原審審理時陳述在卷（見原審九十三
      年三月十一日審判筆錄第三五頁）。其後因證人丁○○外出行乞未接聽被告乙○○之電話，致為被告乙○○帶回旅社毆打成傷，返回桃園火車站繼續行乞時
      遇見證人張浴沂查詢後告以上情並報警查獲本件等情，亦據證人丁○○、張浴
      沂分別於原審審理時證述在卷（偵卷第二五頁、第三九頁、原審九十三年一月
      七日審判筆錄第七頁、第八頁、同年三月十一日審判筆錄第十八頁、第十九頁
      ）。是證人丁○○九月三日當日尚未行乞並交付被告乙○○金錢，亦可認定。
      而證人丁○○於原審審理時已明確陳述平均一天交付一千元予被告乙○○等語
      ，故其最後一次因被告乙○○之恐嚇而交付一千元之時間係「九十二年九月二
      日」，亦堪認定。從而，證人丁○○因被告乙○○之恐嚇，自九十二年八月十
      二日起至同年九月二日止，每日給付被告乙○○一千元，合計給付二萬二千元
      ，堪予認定。被告乙○○於偵訊及原審審理時辯稱：每日自丁○○處取得一、
      二千元或稱伊僅取得一萬餘元，尚不足採。又丁○○從未直接交錢予被告甲○○，是被告甲○○前述稱「丁○○平日交付被告乙○○一、二千元，假日三千
      元」等語，應係個人臆測之詞，不足採信。
（四）證人丁○○於九十二年九月三日晚間為被告乙○○在永安旅社三○一室內持木
      棍毆打受傷向警方報案，經警方護送至敏盛綜合醫院龍潭分院急診住院至同年
      月八日，其間一度因右心衰竭、肋骨斷裂、左側肋膜積水等原因，由醫院發出
      病危通知等情，業據證人丁○○於警訊及偵訊中陳述在卷，並有證人丁○○於
      警局拍攝之照片十六張、斷裂木棍半截照片一張、敏盛綜合醫院龍潭分院之診
      斷証明書及病危通知各一張（偵卷第二九頁至第三八頁、第四六頁）暨前開醫
      院九十二年十一月二十四日九十二盛分總字第二一三二號函及檢附之病歷各一
      份在卷暨木棍半截扣案可稽。依前開照片、函件及病歷顯示，證人丁○○至醫
      院急診時被發現身上有「左鼻翼擦傷、兩側前臂韌瘀傷、兩側小腿瘀傷、右側
      第七、第八肋骨斷裂」等新傷害。參酌證人丁○○前開所述，前開新傷害係被
      告乙○○於九十二年九月三日晚間在旅社內持木棍毆打成傷，應可認定。至於
      證人丁○○於原審審理時固一度陳稱該等傷害係「乙○○九月二日毆打成傷」
      等語，惟證人丁○○於九月三日白天與被告二人一同出遊至當日傍晚始返回桃
      園，已如前述，是前開如此嚴重之傷害如確係九月二日造成，證人丁○○九月
      三日白天應無法與被告二人一同出遊，故證人丁○○前開有關遭毆傷日期（九
      月二日）之陳述，應係記憶錯誤所致，併此說明。再依前開照片及醫院函件所
      示，證人丁○○就診時尚有已結痂之「左眉及右眉擦傷」等舊傷害。而依被告
      乙○○於警訊、偵訊及原審審理時亦自先後共毆打證人丁○○三次，其中一次
      在九十二年七月間，另二次在八月間，而被告甲○○於警訊、偵訊及原審審理
      時亦明確證稱：乙○○於九十二年八月二十七日曾毆打丁○○。參酌被告二人
      前開所述，證人丁○○前開「左眉及右眉擦傷」等舊傷害，應係被告乙○○於
      九十二年八月二十七日毆打所造成之傷害。
（五）綜上所述，本件事證明確，被告乙○○前開恐嚇取財及傷害犯行均洵可認定。
（六）核被告乙○○所為，係犯刑法第二百七十七條第一項傷害罪、第三百四十六條
      第一項恐嚇取財罪。被告先後多次恐嚇取財及傷害犯行，均時間緊接，觸犯構
      成要件相同之罪名，顯均係基於概括犯意為之，均應依刑法第五十六條連續犯
      規定論以一罪，並加重其刑。又被告所犯傷害罪、恐嚇取財罪間，有方法結果
      之牽連關係，為牽連犯，應從一重之連續恐嚇取財罪處斷。
二、公訴意旨另謂：(一)被告乙○○自九十二年七月初起即恐嚇證人丁○○交付地盤費
    至同年八月十一日止；(二)被告乙○○為防止丁○○逃跑，而將丁○○帶回桃園市
    ○○路三十七號「永安旅社」三○一號房一同居住，且扣留丁○○之
    保卡等證件，控制丁○○之行動自由，脅迫丁○○每日外出至桃園市區等處向不
    特定人乞討金錢，被告乙○○另犯有刑法第三百零二條之剝奪他人行動自由罪嫌
    及同法第三百零四條強制罪嫌（起訴書原係認定被告乙○○前開所為係犯同法第
    二百九十六條第一項之使人為奴隸罪嫌，惟公訴檢察官於九十二年十一月二十日
    準備程序時變更為前開法條）。惟查：
（一）被告乙○○係自九十二年八月十二日證人丁○○與其等同住永安旅社時起方以
      分擔房租等藉口，恐嚇丁○○交付金錢等情，已如前述。證人丁○○於警訊中
      雖一度指稱其至永安旅社居住前被告乙○○已恐嚇其交付金錢等語，惟其並未
      明確指明其時間，其就此之陳述，已難遽採為被告乙○○不利之證明。況且，
      證人丁○○於檢察官偵訊時證稱：「‥‥後來他們就帶我跟他們一起住在旅社
      ，之後他們就向我要錢，給少了就打我，‥‥」等語（偵卷第七三頁）。由此
      顯示證人丁○○係至永安旅社與被告等同住時起方遭被告乙○○恐嚇而交款。
      是本件並無積極證據足以證明被告乙○○於九十二年七月初至同年八月十一日
      止對證人丁○○有恐嚇取財之行為。
（二）警員查獲被告乙○○時，在其皮夾內起出證人丁○○之
      ，此為被告乙○○所自認，並有贓物領據及照片各一紙在卷可稽（偵卷第二八
      頁、第四四頁）。惟前述二證件原係證人丁○○自願交付被告乙○○買行動電
      話（實際上應包括辦理行動電話門號）之用，雖辦好行動電話後證人丁○○心
      中有要回前述證件之意思，惟其害怕被告會質疑其取回證件之目的，故從未向
      被告乙○○要回等情，亦據證人丁○○於原審審理時證述在卷（見原審九十三
      年三月十一日審判筆錄第十三、十四頁）。是本件尚無證據證明被告乙○○有
      對證人丁○○施以強暴、脅迫，以扣留前述證件，而妨礙證人丁○○行使對前
      述證件之權利之行為，是公訴人上訴指稱被告以此扣證件方式來限制或剝奪被
      害人丁○○之行動自由云云，委不足採。再者，證人丁○○於前述與被告等同
      ，到了晚間均返回永安旅社與被告等同住，被告乙○○係對其說行乞到錢趕快
      回來睡覺不要亂跑；至於其雖常常為被告乙○○毆打，仍要回去旅社，是因為
      想看到被告甲○○等情，業據證人丁○○於原審審理時證述在卷（見原審九十
      三年三月十一日審判筆錄第九頁、第十七頁、第十九頁）；另其等同住一起時
      如證人丁○○太晚出門行乞時，被告乙○○尚會催促其早些出門等情，亦據被
      告乙○○於警訊供述在卷（偵卷第九頁），而證人劉家豪於原審審理時亦證述
      其曾見過被告乙○○催促證人丁○○出門之情形一次（原審九十三年一月七日
      審判筆錄第三六、三八頁）。綜合上情研判，顯示證人丁○○雖遭被告毆打，
      然其行動自由並未遭受到被告乙○○之剝奪或限制。
（三）綜上所述，本件尚無積極確實之證據，足以證明被告乙○○有前述公訴意旨所
      示恐嚇取財及強制、剝奪證人丁○○行動自由之犯行，是此部分不能證明被告
      犯有剝奪行動自由罪及強制罪。
三、原審認被告乙○○罪證明確適用刑法第五十六條、第二百七十七條第一項、第三
    百四十六條第一項、第五十五條、罰金罰鍰提高標準條例第一條前段。並審酌被
    告前無不良素行、本件犯罪之動機、目的、其取得之金錢雖然不多，惟其恐嚇取
    財之時間長達半個多月、次數極多，且以木棍痛毆證人丁○○，造成肋骨斷裂等
    嚴重之傷害，甚至一度病危，惡性重大、犯罪後一再否認犯罪，毫無悔改之意等
    一切情狀量處有期徒刑壹年，及認被告所涉剝奪行動自由及強制罪部分不能證明
    被告犯罪，惟公訴意旨認為前開恐嚇取財及強制、與前述九十二年八月十二日至
    同年九月二日恐嚇取財犯行部分有連續犯或牽連犯之裁判上一罪關係，爰不另為
    無罪之諭知等，經核其認事用法，均無不合，量刑亦稱妥適，公訴人上訴仍執前
    詞指摘原判決不當，為無理由。應予駁回。
貳、無罪部分：
一、被告乙○○強盜部分
（一）本件公訴意旨另以：被告乙○○於九十二年七月中某日，見丁○○在桃園火車
      站乞討，即恐嚇丁○○交付乞得之金錢，丁○○予以拒絕，乙○○等竟徒手毆
      打丁○○，致丁○○無法抗拒後強盜丁○○當日乞討所得三百餘元，因認被告
      涉有刑法第三百二十八條第一項之強盜罪嫌等語。
（二）公訴人認為被告乙○○涉有前開犯行，係以證人丁○○於警訊中之指訴為唯一
      根據。訊據被告乙○○堅決否認有前述犯行，並辯稱：「我沒有打他打到他把
      三百元拿給我」等語。經查：(1)按告訴人之告訴，係以使被告受刑事訴追為目
      的，是其陳述是否與事實相符，仍應調查其他證據以資審認，此為最高法院五
      十二年台上字第一三○○號著有判例。證人丁○○於警訊中固指訴被告乙○○
      有前述強盜犯行，惟依其警訊中所述，其案發地點在桃園火車站，該地係除深
      夜時分外，均係人潮聚集之地點；另證人丁○○雖未言及案發時間，惟其稱當
      時正在行乞，而行乞當然是在人潮聚集之時段，方可得到效果。則被告乙○○
      選擇在此人潮聚集之時間、地點下手毆打趙某，繼而並搜身、強取財物，顯不
      合常理。(2)再者，證人丁○○於偵訊時均未提及被告乙○○強盜其金錢之事實
      （偵卷第七三、七四頁）。另其於本院審理時，則證稱：「（他是否在火車站
      毆打你，且把你的錢拿走？）火車站沒有，他是在旅社打我。（何時？）住旅
      社那段時間。（你錢都是自己交出來？）我自己拿出來，乙○○沒有搜我的身
      。‥‥（檢察官起訴強盜，說他曾經跟你要錢你拒絕，他直接從你身上拿三百
      元，有何意見？他有無打你後從你身上把錢拿走？）沒有。他沒有搜我身只有
      看我皮夾而已。」等語（見原審九十三年三月十一日審判筆錄第十一頁、十二
      頁、第二七頁）。其就此被告乙○○強盜犯行部分之陳述，前後不一，自應以
      其於原審結證之陳述較為可採。尚難以片面指述，遽採為被告乙○○不利之證
      據，公訴人上訴指稱證人丁○○於原審翻異前供，係事後迴護之詞云云，亦屬
      臆測。(3)此外，復查尚無其他積極證據足以證明被告乙○○有何強盜之犯行，
      依前開說明，即屬不能證明被告犯罪，原審為無罪之諭知，經核並無不合，公
      訴人上訴仍執前詞指摘原判決不當，為無理由，應予駁回。
二、被告甲○○部分
（一）本件公訴意旨另以：被告甲○○與乙○○基於意圖為自己不法之所有、傷害他
      人身體及剝奪他人行動自由之概括犯意聯絡，於民國九十二年七月初某日，見
      其等在桃園市桃園火車站結識之丁○○瘦弱可欺，即向丁○○恐嚇稱桃園火車
      站係乙○○地盤，若要在該處行乞即要交地盤費，每行乞一小時要交新台幣（
      下同）四百元、二小時交六百元、三小時以上要交八百元等語，丁○○雖不願
      交付所乞得之金錢與乙○○等，然因生活困頓，只好繼續到桃園火車站乞討，
      於九十二年七月中某日，乙○○、甲○○見丁○○仍在桃園火車站乞討，即恐
      嚇丁○○交付乞得之金錢，丁○○予以拒絕，乙○○等竟徒手毆打丁○○，致
      丁○○無法抗拒後強盜丁○○當日乞討所得三百餘元，並恐嚇稱若不依其等規
      定每日交錢就繼續毆打丁○○，致丁○○因而心生恐懼，交付每日所乞得之金
      錢予乙○○等。嗣乙○○、甲○○為防止丁○○逃跑，而將丁○○帶回桃園市
      ○○路三十七號「永安旅社」三○一號房一同居住，且扣留丁○○之
      健保卡等證件，控制丁○○之行動自由，脅迫丁○○每日外出至桃園市區等處
      向不特定人乞討金錢，丁○○不堪欺凌，雖曾外出逃避，惟每被乙○○等尋回
      ，隨即加以毆打，丁○○因而長期行乞，所得約二萬餘元，均為乙○○等取走
      花用，使丁○○居於類似奴隸之不自由地位。迄於九十二年九月三日，丁○○
      取得其證件逃離後，於同日晚間二十一時許，在桃園市火車站旁為乙○○尋獲
      ，乙○○因而持木棍毆打丁○○，致丁○○受有左右小腿挫傷、右側第七、第
      八肋骨斷裂、右心衰竭等傷害，因認被告甲○○涉有刑法第三百二十八條第一
      項強盜罪、第二百七十七條第一項傷害罪、第三百零二條剝奪他人行動自由罪
      、第三百零四條強制罪及第三百四十六條第一項恐嚇取財罪嫌等語。
（二）公訴人認被告甲○○涉有前開犯行，係以：(1)證人丁○○於警訊、偵訊中之指
      訴、(2)證人張浴沂、王福居於警訊中之陳述、(3)被告二人於警訊、偵訊中坦承
      有恐嚇證人丁○○，並每日收取一千餘元之行乞收入，且曾毆打丁○○三次及
      案發時在其等身上查獲丁○○之
      院診斷證明書、病危通知單各一紙、照片十四張、贓物認領保管單一張等為證
      。訊據被告甲○○堅決否認有前述犯行，並辯稱：「我並沒有打他也沒有搶他
      的錢，也沒有恐嚇他，也沒有限制他的行動自由。」等語。
（三）經查：
　　１告訴人之告訴，係以使被告受刑事訴追為目的，是其陳述是否與事實相符，仍
　　　應調查其他證據以資審認，最高法院五十二年台上字第一三○○號著有判例。
　　２被告甲○○於警訊、偵訊時除坦承證人丁○○與其等一起住在永安旅社三○一
　　　室內，其男友，即被告乙○○每日約向丁○○要一千至二千元，供其等共同生
　　　活之用，另案發前因接獲一個「阿弟」之通知警方正在調查證人丁○○之案件
　　　，故準備將趙某之物品拿到五樓放置外，並未坦承其有起訴書所述之強盜、傷
　　　害、妨害自由、恐嚇取財等犯行。公訴意旨稱被告甲○○坦承恐嚇證人丁○○
　　　每日收取一千餘元等語，尚有誤會。
　　３又證人丁○○於警訊中除指稱被告甲○○與被告乙○○（即「阿明」）共同毆
　　　打外，其餘有關恐嚇按日交付地盤費、毆打搜身強取三百多元，強迫其到永安
　　　旅社睡暨將其隨身全部家當均扣留起來之人均係指稱「被告乙○○」（偵卷第
　　　二四頁至第二七頁）。證人丁○○於檢察官偵訊時固然稱：「他們（即被告乙○○、甲○○二人）向我要錢、扣留證件」等語（偵卷第七三頁、第七四頁）
　　　，似指稱被告二人共同為前述恐嚇取財及強制等犯行。惟前開偵訊筆錄內容簡
　　　略，僅為籠統之記載，對於被告等所為恐嚇取財、強制、傷害等事實之時間、
　　　地點、行為態樣，被告間如何為行為分擔或犯意聯絡，均未能詳細調查、記載
　　　（至於其餘強盜、剝奪行動自由或起訴書認定之使人為奴隸部分，則未曾訊問
　　　）。自難以此籠統、簡略之偵訊筆錄，為認定被告甲○○有前述犯行之依據。
　　４證人丁○○於原審審理時證稱：「（他的女友甲○○有無打你？）有時候因為
　　　他們二人吵架，我勸架就被甲○○打。（甲○○是否因為你沒有交錢出來而打
　　　你？）沒有。（乙○○是否因為你沒有交錢而打你？）有。（乙○○、甲○○
　　　是否限制你的行動自由？）乙○○有，甲○○沒有。‥‥（乙○○恐嚇你這裡
　　　是他的地盤及打你時，甲○○是否在旁？）有，但她有叫乙○○說不要太過份
　　　，不要經常打我。（你這樣經常被打為何還要回去？）我只是想看他女朋友【
　　　甲○○】。‥‥（甲○○有無把你打得受傷過？）沒有。‥‥（甲○○在你住
　　　這段時間，有無出言恐嚇你？）沒有。（她有無打你過？）打我是因為他們兩
　　　人在吵架我去管，除此之外沒有恐嚇我，沒有打過我。（甲○○有無從你身上
　　　拿出錢過或關你起來過？）都沒有。‥‥（你剛才說關於甲○○部分，是你幫
　　　她講好話還是真實情形？）真的是這樣，她之前沒有打過我。」等語（見原審
　　　九十三年三月十一日審判筆錄第八頁、第九頁、第十七頁、第二○頁、第二一
　　　頁、第二二頁）。由證人丁○○前開所述及其於警訊中所述，可知被告甲○○
　　　於其等三人同居永安旅社期間，固曾毆打過證人丁○○，惟係因其勸架所致，
　　　與被告乙○○恐嚇取財一節無涉，且證人丁○○並未因此受傷。除此之外，並
　　　無被告甲○○強盜、恐嚇取財證人丁○○財物或對之為強制或剝奪行動自由之
　　　行為之陳述。
　　５至於被告乙○○雖對證人丁○○有前述恐嚇取財及傷害犯行，且被告甲○○當
　　　時與其二人同居一室，甚至一起花用丁○○交付之金錢，此為其等三人自警訊
　　　、偵訊及原審審理時一致之陳述。惟並無積極證據足以證明被告甲○○就被告
　　　乙○○前開犯行有犯意聯絡或行為分擔之情形，自不得以其等關係密切或所得
　　　財物共同花用之事實，或因警員查獲時，被告甲○○亦準備將被害人之證件、
　　　物品移置他處，即認定被告甲○○與乙○○有共犯之情形。
　　６至於證人張浴沂、王福居二人於警訊及原審審理時之陳述，固可證明被告甲○○與乙○○、證人丁○○經常出入桃園火車站、一同居住在永安旅社、證人丁○○在九十二年七、八月間常常受傷之情形，且身體狀況越來越差、證人王福
　　　張浴沂於九十二年九月三日晚間發現丁○○身受有極大之傷害、被告甲○○、
　　　乙○○曾有在火車站附近監視證人丁○○行乞之情形（偵卷第三九頁、第四二
　　　頁、原審九十三年一月七日審判筆錄第六至三一頁）。惟其等並未親眼目睹被
　　　告甲○○對證人丁○○有恐嚇取財、強取財物或妨害自由等行為，是前開證人
　　　所述，尚難據證明被告甲○○有前開犯行。此外，復查尚無其他積極證據足以
　　　證明被告甲○○有何強盜、傷害、恐嚇取財、強制或剝奪他人行動自由之犯行
　　　。依前開說明，即屬不能證明被告甲○○犯罪，原審就甲○○為無罪之諭知，
　　　經核並無不合，公訴人上訴仍執前詞指摘原判決不當，為無理由，應予駁回。
據上論斷，應依刑事訴訟法第三百六十八條，判決如主文。
本案經檢察官劉斐玲到庭執行職務
中　　華　　民　　國　　九十三　　年　　　　六　　　　月　　　二十三　　日
                              臺灣高等法院刑事第十五庭
                                  審判長法  官　蔡　光　治
                                        法  官　雷　元　結
                                        法  官　張　傳　栗
右正本證明與原本無異。
不得上訴。
                                        書記官　陳　韋　杉
中　　　華　　　民　　　國　　九十三　　年　　　六　　　月　　二十五　　日
附錄本案論罪科刑法條全文：
刑法第二百七十七條：
傷害人之身體或健康者，處三年以下有期徒刑、拘役或一千元以下罰金。
犯前項之罪因而致人於死者，處無期徒刑或七年以上有期徒刑；致重傷者，處三年以
上十年以下有期徒刑。
刑法第三百四十六條：
意圖為自己或第三人不法之所有，以恐嚇使人將本人或第三人之物交付者，處六月以
上五年以下有期徒刑，得併科一千元以下罰金。
以前項方法得財產上不法之利益，或使第三人得之者，亦同。
前二項之未遂犯罰之。
